【裁判字號】    95,上訴,333
【裁判日期】    950321
【裁判案由】    違反毒品危害防制條例
【裁判全文】
臺灣高等法院高雄分院刑事判決         95年度上訴字第333號
上  訴  人  臺灣高雄地方法院檢察署檢察官
被      告  甲○○
上列上訴人因被告違反毒品危害防制條例案件，不服臺灣高雄地
方法院94年度訴字第2614號中華民國94年12月30日第一審判決（
起訴案號：臺灣高雄地方法院檢察署94年度毒偵字第5546號），
提起上訴（移送本院併辦案號：同檢察署95年度毒偵字第249 、
1286號），本院判決如下：
      主    文
原判決關於施用第一級毒品及定執行刑部分均撤銷。
甲○○連續施用第一級毒品，累犯，處有期徒刑壹年貳月。
      事    實
一、甲○○前於民國（下同）79年間因違反肅清煙毒條例及槍砲
    彈藥刀械管制條例等案件，經臺灣高雄地方法院以80年度訴
    緝字第55號判處有期徒刑4 年4 月確定，於82年12月1 日假
    釋出監（縮刑期滿日期為84年11月23日）；又於84年因違反
    肅清煙毒條例案件，經本院以85年度上訴字第300 號判處有
    期徒刑3 年4 月確定，復於85年間因違反槍砲彈藥刀械管制
    條例罪，經臺灣高雄地方法院以85年度易字第8493號判處有
    期徒刑10月確定，上開各罪刑及連同撤銷上開假釋執行殘刑
    （接續執行），於88年6 月1 日縮刑假釋出監，於91年2 月
    15 日 縮刑期滿執行完畢；復於90年間因施用毒品犯行，經
    臺灣高雄地方法院裁定送觀察勒戒後，認有繼續施用毒品之
    傾向，復經該院以91年度毒聲字第1750號裁定送強制戒治，
    於93 年9月3 日執行完畢釋放；詎甲○○於受強制戒治期滿
    釋放後5 年以內，猶不知悔改，復基於施用第一級毒品海洛
    因之概括犯意，自94年1 月初某日起至94年11月22日下午7
    時6 分（警訊採尿時）回溯前24小時內之某時止，先後在高
    雄市○○區○○路152 巷26號4 樓家中及桃園縣中壢市中原
    大學附近之友人租處等地，以將海洛因摻入香菸內點燃吸食
    之方式，連續施用海洛因多次。嗣於94年4 月23日凌晨0 時
    40分許，在高雄市○○區○○路百翔遊藝場內經警盤詰，並
    得其同意後採尿而查悉上情。甲○○經傳訊未到庭，經台灣
    高雄地方法院發布通緝，於94年11月22日下午4 時許，為警
    在高雄市○○區○○路及光武路口緝獲，經警於同日下午7
    時6 分得其同意後採尿而查悉上情。
二、案經高雄市政府警察局苓雅分局、三民第二分局分別報請台
    灣高雄地方法院檢察署檢察官偵查起訴暨移送本院併案審理
    。
      理    由
一、上訴人即被告甲○○（下稱被告）於本院審理時雖未到庭；
    惟被告如何自94年1 月初某日起至同年7 月初某日止於上揭
    地點連續施用第一級毒品海洛因之事實，業據被告分別於警
    訊、檢察官偵查中供認不諱，且被告先後2 次於警訊時所採
    之尿液，經送高雄市立凱旋醫院及長榮大學檢驗結果，均呈
    嗎啡陽性反應，此有高雄市立凱旋醫院94年5 月2 日編號A0
    0000000 號濫用藥物檢驗報告、94年12月5 日編號A0000000
    0 號濫用藥物檢驗報告、長榮大學94年12月10日檢體編號FA
    0000000 確認報告各1 份暨濫用藥物尿液檢體監管紀錄表2
    份附卷可稽（見94年度毒偵字第5546號卷第9 、10頁，高市
    警三二分偵字第0940037652號警卷第7 至10頁，高市警三二
    分偵字第0950002915號警卷第10頁）。而施用海洛因後24小
    時經由尿液排出之量，可達施用劑量之80% ，海洛因於人體
    內可迅速代謝成6-乙醯嗎啡，然後轉變成嗎啡，施用海洛因
    1 小時後，即可於尿液中檢出嗎啡成分，已據行政院衛生署
    管制藥品管理局92年3 月10日管檢字第0920001495號函說明
    綦詳。則被告於94年11月22日下午7 時6 分（警訊採尿時）
    回溯前24小時內之某時，確有施用第一級毒品海洛因之犯行
    ，殆無疑義。準此，本件罪證明確，被告上揭連續施用第一
    級毒品之犯行堪以認定。
二、按犯毒品危害防制條例第10條之罪，經觀察、勒戒後，檢察
    官依據勒戒處所之陳報，認受觀察、勒戒人無繼續施用毒品
    之傾向者，應即釋放，並為不起訴之處分；認受觀察、勒戒
    人有繼續施用毒品之傾向者，檢察官應聲請法院裁定令入戒
    治處所強制戒治，其期間為6 個月以上，至無繼續強制戒治
    必要為止，但最長不得逾1 年。觀察、勒戒或強制戒治執行
    完畢釋放後，5 年內再犯第10條之罪者，檢察官應依法追訴
    ，毒品危害防制條例第20條第2 項、第23條第2 項分別定有
    明文。查被告前於90年間因施用毒品案件，經原審法院裁定
    送觀察勒戒後，認有繼續施用毒品之傾向，復由原審法院以
    91年度毒聲字第1750號裁定送強制戒治，於93年9 月3 日執
    行完畢釋放，此有臺灣高等法院被告前案紀錄表及臺灣高雄
    地方法院檢察署刑案資料查註資料紀錄表各1 份在卷可憑，
    被告於強制戒治執行完畢釋放後，5 年內再犯本件毒品危害
    防制條例第10條第1 項之罪，依上揭說明，自應依法論科。
三、查海洛因屬毒品危害防制條例第2 條第2 項第1 款所定之第
    一級毒品，依法不得持有、施用。核被告施用第一級毒品海
    洛因之行為，係犯毒品危害防制條例第10條第1 項之施用第
    一級毒品罪。被告持有毒品海洛因之低度行為，應為施用之
    高度行為所吸收，不另論罪。被告先後多次施用第一級毒品
    海洛因之犯行，時間緊接，所犯構成要件相同，顯係基於概
    括犯意反覆為之，為連續犯，依刑法第56條規定以一罪論，
    並加重其刑。又被告前於79年間因違反肅清煙毒條例及槍砲
    彈藥刀械管制條例等案件，經臺灣高雄地方法院以80年度訴
    緝字第55號判處有期徒刑4 年4 月確定，於82年12月1 日假
    釋出監（縮刑期滿日期為84年11月23日）；又於84年因違反
    肅清煙毒條例案件，經本院以85年度上訴字第300 號判處有
    期徒刑3 年4 月確定，復於85年間因違反槍砲彈藥刀械管制
    條例罪，經臺灣高雄地方法院以85年度易字第8493號判處有
    期徒刑10月確定，上開各罪刑及連同撤銷上開假釋執行殘刑
    （接續執行），於88年6 月1 日縮刑假釋出監，於91年2 月
    15 日 縮刑期滿執行完畢之事實，有臺灣高等法院被告前案
    紀錄表及臺灣高雄地方法院檢察署刑案資料查註紀錄表各1
    份在卷可按，其於有期徒刑執行完畢後5 年內，再犯有期徒
    刑以上之本罪，為累犯，應依刑法第47條規定加重其刑，並
    遞加之。本件公訴人雖未就被告自94年4 月23日查獲後至94
    年11月22日下午7 時6 分回溯前24小時內某時止所為之連續
    施用第一級毒品犯行部分起訴，惟被告此部分犯行與起訴之
    施用第一級毒品部分，係基於概括之犯意為之，為連續犯（
    已如上揭所述），具有裁判上一罪之關係，為起訴效力所及
    ，本院自得併予審理，附此敘明。
四、原審就被告施用第一級毒品部分予以論罪科刑，固非無見；
    惟查，原判決未及就被告自94年4 月23日查獲後至94年11月
    22日下午7 時6 分回溯前24小時內之某時止所為之連續施用
    第一級毒品犯行部分起訴（即檢察官移送本院併案審理部分
    ），一併加以審判，自有未洽。檢察官上訴意旨執此指摘原
    判決此部分不當，為有理由，自應由本院將原判決關於施用
    第一級毒品及定執行刑部分撤銷改判。茲審酌被告前有施用
    毒品之不良素行，歷經觀察、勒戒及強制戒治程序後，猶再
    為本件施用毒品犯行，顯見意志不堅，惟念其施用毒品乃自
    戕一己之身體健康，並具有病患性人格之特質，行為本身對
    社會所造成之危害並非直接、鉅大，且犯後坦承犯行等一切
    情狀，量處如主文第二項所示之刑。
五、被告於審理期日經合法傳喚，無正當理由不到庭，依法不待
    其陳述，逕行判決。至被告被訴施用第二級毒品部分，業經
    原審判決確定，自不另論列，附此敘明。
據上論斷，應依刑事訴訟法第369 條第1 項前段、第364 條、第
371 條、第299 條第1 項前段，毒品危害防制條例第10條第1 項
，刑法第11條前段、第56條、第47條，判決如主文。
本案經檢察官羅建勛到庭執行職務。
中    華    民    國    95    年    3     月    21    日
                      刑事第四庭  審判長法官  蕭權閔
                                        法官  陳吉雄
                                        法官  林水城
以上正本證明與原本無異。
如不服本判決應於收受本判決後10日內向本院提出上訴書狀，其
未敘述上訴理由者，並得於提起上訴後10日內向本院補提理由書
狀。
中    華    民    國    95    年    3     月    21    日
                                      書記官  劉金萍
附錄本判決論罪科刑法條：
毒品危害防制條例第10條第1 項、第2 項
  施用第一級毒品者，處6 月以上5 年以下有期徒刑。


司法院資訊處製作；財團法人民間司法改革基金會備份。
